【裁判字號】    99,訴,3162
【裁判日期】    991022
【裁判案由】    損害賠償等
【裁判全文】
臺灣臺北地方法院民事裁定              99年度訴字第3162號
原      告  丁○○    指定送達台北郵政128之334號信箱
被      告  天外天大廈管理委員會
   兼
法定代理人  辛  ○
被      告  戊○○
            甲○○
            己○○
上四人共同
訴訟代理人  壬○○
被      告  庚○○
                      樓
                      2
            癸○○
            丙○○
                      號
            乙○○
                      5
上列當事人間請求損害賠償等事件，本院裁定如下：
    主  文
本件移送臺灣士林地方法院。
    理  由
一、按訴訟之全部或一部，法院認為無管轄權者，依原告聲請或
    依職權以裁定移送於其管轄法院，民事訴訟法第28條第 1項
    定有明文。又訴訟，由被告住所地之法院管轄。另因侵權行
    為涉訟者，得由行為地之法院管轄。而共同訴訟之被告數人
    ，其住所不在一法院管轄區域內者，各該住所在地之法院俱
    有管轄權。但依第 4條至前條規定有共同管轄法院者，由該
    法院管轄，此於民事訴訟法第1條第1項、第15條及第20條亦
    有明文。由前開法條觀之，關於共同訴訟之普通審判籍，僅
    於無民事訴訟法第20條但書規定之共同特別審判籍適用餘地
    時，方有其適用，若有共同特別審判籍存在時，原告自應向
    該共同特別審判籍所在地之法院起訴。
二、本件原告主張：被告等以不合法之天外天大廈管理委員會第
    八屆管委會職務，假藉不合法管委會署名及簽章，於民國97
    年5月15日、同年月16日，張貼「緊急通告」，不實散步指
    摘伊「...不法者，接受20萬元之搬遷費之要求，提供假租
    約只會讓人有偽造文書之嫌…不法行徑...是否適合居住本
    社區」、「本會接獲丁○○先生帶領數位住戶（皆為有刑案
    在身或不繳管理費者），張某均為本社區不法爭議人士，司
    法案件為汐止之冠，不斷對....縣府、市府公務員...濫訴
    ，本會嚴厲譴責上述危害住戶權益，擾亂社區和諧安寧之不
    法份子，本會已呈報汐止分局專案處理，並將懇請汐止分局
    偵查大隊針對有強制行為、恐嚇行為及詐欺重利罪行是否違
    反組織犯罪條例的不良份子構成要件作出解釋」等等，已損
    害伊之名譽及人格權；又被告等自居天外天大廈管理委員會
    第八屆管委會，惟報備資料之原本皆不敢且拒絕給區分所有
    權人閱覽，又拒絕將原本移交給第九屆、第十屆管委會，侵
    害伊本人及所有區分所有權人之權益。為此起訴，並聲明：
    (一)請求被告辛○、戊○○、黃振暐、癸○○、甲○○、己
    ○○、丙○○、乙○○應連帶給付原告之損害，先請求新臺
    幣（下同）12萬元，及自97年5月16日起至清償日止，按年
    息5%計算之利息。(二)回復名譽。(三)確認天外天大廈管理
    委員會第8屆管委會不合法。(四) 請求判決得假執行等語。
三、依原告主張之事實，既係主張被告辛○等人於天外天公寓大
    廈張貼公告妨害其之名譽，並拒絕提供管委會第8屆報備資
    料，被告辛○等人之侵權行為地顯然在天外天公寓大廈。而
    天外天公寓大廈位於臺北縣汐止市，既經起訴狀載明在卷，
    且原告當庭亦陳明侵權行為地係汐止市○○街天外天大廈所
    在地等語，足見本件侵權行為地在臺灣士林地方法院管轄區
    域內。又被告住居所分別在臺北市松山區、中山區、臺北縣
    汐止市、新莊市、臺北市大安區等處，復據起訴狀載明，均
    不在同一法院管轄區域內，依前述民事訴訟法第15條、第20
    條但書規定，自應由此事件之共同特別審判籍管轄法院即其
    等侵權行為地法院，亦即臺灣士林地方法院管轄。是依前揭
    規定意旨說明，原告向無管轄權之本院起訴，顯係違誤。爰
    依職權將本件移送於該管轄法院。
四、依首開法條裁定如主文。
中    華    民    國    99    年    10    月    22    日
                  民事第七庭  審判長法  官  陶亞琴
                                    法  官  賴錦華
                                    法  官  楊蕙芬
以上正本係照原本作成。
如對本裁定抗告須於裁定送達後10日內向本院提出抗告狀，並繳
納抗告費新臺幣1,000元。
中    華    民    國    99    年    10    月    22    日
                                    書記官  陳彥樺

司法院資訊處製作；財團法人民間司法改革基金會備份。
